---
title: "codigo"
author: "grupo E"
date: "2023-11-17"
output: html_document
---

```{r setup, include=FALSE}
knitr::opts_chunk$set(echo = TRUE)
knitr::opts_chunk$set(warning = FALSE)
```

A lo largo de este documento se captura el procedimiento seguido para tratar con el primer tipo de señales biomédicas
con las que trabajaremos a lo largo de nuestro proyecto, los ECG.

En nuestro caso, se ha decidido seguir la metodología CRISP-DM, dividiendo nuestro estudio en las siguientes fases

*   Comprensión del tema y objetivo del estudio
*   Comprensión y análisis exploratorio de los datos 
*   Preprocesamiento del conjunto de datos
*   Implementación del modelo
*   Evaluación de los resultados



## Comprensión de los datos
Se ha realizado un estudio previo del funcionamiento de los mismos. De este, hemos extraido las siguientes conclusiones:

Un electrocardiograma es una prueba médica utilizada para evaluar la salud del corazón y diagnosticar problemas cardíacos. El corazón funciona como una bomba muscular, y su actividad eléctrica coordina la contracción de las distintas partes del músculo cardíaco. Este, en un estado normal tiene una frecuencia de bombeo de entre 60 y 100 pulsaciones por segundo, algo a tener en cuenta a lo largo de este cuaderno.

Cabe destacar que un electrocardiograma se divide en las siguientes partes:

```{r}
library(png)
ruta_imagen <- "./imagenes/ECG_parts.png"

# Lee la imagen PNG
imagen <- readPNG(ruta_imagen)

# Muestra la imagen
plot(1:2, type = "n", axes = FALSE, xlab = "", ylab = "")
rasterImage(imagen, 1, 1, 2, 2)
```


[!Onda en un ECG](./imagenes/ECG_parts.png)


Donde en P, se contraen las cavidades superiores del corazón, en QRS se contraen las inferiores y en T serecuperan las celulas del músculo cardíaco.

En este caso, el desafio presente consiste en el diagnóstico eficiente de anomalias en el pulso cardíaco atendiendo a la zona donde se produce el latido, siendo diagnosticables mediante el estudio de la onda del ECG, y que puede estar asociada a enfermedades, por lo tanto su detecctión es clave para la realización de un diagnóstico precoz. En este caso, los tipos de latidos son los siguientes:
*    Normal: son aquellos que siguen el ritmo cardíaco regular y se originan en el nodo sinusal, que es el marcapasos natural del corazón.
*   Supraventricular ectopic beat: en español      pueden estar asociados con arritmias supraventriculares como la fibrilación auricular.
*   Ventricular ectopic beat: o latidos ventriculares ectópicos pueden estar relacionados con arritmias ventriculares, como la taquicardia ventricular o la fibrilación ventricular.
*    Fusion beat: latidos de fusión pueden ocurrir en ciertas condiciones, como durante la estimulación eléctrica del corazón o en presencia de arritmias.



## Comprensión de los datos

Para nuestro estudio se toma como fuente de datos un fichero csv obtenido del sitio web del siguiente [enlace](https://www.kaggle.com/code/gregoiredc/arrhythmia-on-ecg-classification-using-cnn)
donde, en esta misma dirección se puede encontrar el significado de los metadatos proporcionados.

A partir del contenido del fichero se realiza en siguiente analisis exploratorio de los datos


```{r message=FALSE, warning=FALSE}
library(Rwave)
library(readr)
library(dplyr)
library(xgboost)
library(caret)
library(pROC)
library(ggplot2)
library(tidyr)
library(seewave)
library(wavelets)
library(signal)
```




```{r message=FALSE, warning=FALSE}

mitbih_train <- read_csv("data/mitbih_train.csv", 
    col_names = FALSE)
```


```{r warning=FALSE}
dim(mitbih_train)

colnames(mitbih_train)

head(mitbih_train)

tail(mitbih_train)
```


Dado que la ultima columna, como se indica en la fuente de los datos, se corresponde con la clasificación de 
estos, se separan las etiquetas de las series temporales, que se corresponden con las frecuencias cardiacas.

```{r}

#Señales que conforman cada una de las instancias
df <- mitbih_train[,1:187]

#Clases a las que pertenecen cada una de las instancias
clases <- unlist(mitbih_train[,188])

#Resumen de la aparición de las clases
table(clases)


```


Si se visualizan las clases en función de su aparición en el conjunto de datos, tenemos que se muestra una 
completa predominancia de los ECG donde el paciente no padece de ninguna enfermedad. La distribución de los valores se puede observar en el siguiente plot.

```{r}
# Se etiquetan las clases segun el valor indicado en la fuente de los datos
etiquetas <- factor(x=clases,levels=c(0,1,2,3,4),labels = c("N","S","V","F","Unknown"))

proporciones <- table(etiquetas) / length(etiquetas)

# Crear el barplot
barplot(proporciones, col = rainbow(length(proporciones)), main = "Proporciones de Etiquetas", xlab = "Etiquetas", ylab = "Proporción")

# Agregar leyenda
legend("topright", legend = levels(etiquetas), fill = rainbow(length(proporciones)), title = "Etiquetas")


```

En cuanto a las series temporales de cada una de las señales, se tiene que estas son de longitudes distintas, siendo su fin aquella columna a partir de la cual el resto de valores son 0. Para ello, generamos un conjunto de datos adicional donde a partir del fin de los mismos almacenamos un `NA` en lugar de un 0




Algunas primeras metricas de nuestro conjunto de datos para poder enterder comportamientos de cada uno de los tipos de 
señales son los siguientes:



*   Duración promedio: hay que tener en cuenta que todos no tienen la misma longitud, ya que se rellena con 0s a partir de donde faltan datos. Se crea un nuevo df cambiando estos 0s por NA



```{r eval=FALSE, include=FALSE}
df_NA <- df
for (i in 1:dim(df)[1]){
  df_NA[i,(max(which(df_NA[i,]!=0))+1):dim(df)[2]] <- NA
}
head(df_NA)

save(df_NA,file="vars.RData")
```

```{r}
load("vars.RData")
```


Omitiendo los NA para los calculos de longitud se tiene que:

```{r}
longitudes<-rowSums(!is.na(df_NA))
minimo<-min(longitudes)
maximo<-max(longitudes)
media<-mean(longitudes)
mediana<-median(longitudes)
desviacion<-sd(longitudes)

cat("El mínimo de las longitudes es: ",minimo,"\n \n")
cat("El máximo de las longitudes es: ",maximo,"\n \n")
cat("La media de las longitudes es: ",media,"\n \n")
cat("La mediana de las longitudes es: ",mediana,"\n \n")
cat("La desviación típica de las longitudes es: ",desviacion,"\n \n")
```

* Eliminación de los outliers en cuanto al tamaño de las ondas (con pocos valores)

```{r}
boxplot(longitudes, col = "green")
a<-quantile(longitudes,0.25)
rango_IQR<-IQR(longitudes)
quitar<-a[[1]]-1.5*rango_IQR
cat("Quitamos los datos cuya longitud sea menor a ",quitar)
df_clean<-df_NA[longitudes>=45,]
quitamos<-etiquetas[longitudes<45]
total<-etiquetas
etiquetas <- etiquetas[longitudes>=45]
```

```{r include=FALSE}
table(quitamos)/length(quitamos)
table(total)/length(total)
df_clean<-df_NA
etiquetas<-total
```



La duración promedio general de nuestras señales es de `r mean(longitudes)` con una desviación típica de `r sd(longitudes)`. Además, la duración en función del tipo de onda es la siguiente:

```{r}
#longitudes<-longitudes[longitudes>45]
valores_long = data.frame(l=longitudes,cl=total)

ggplot(data=valores_long, aes(x=l, y=l, fill=cl)) +
  geom_boxplot(color="black")
```
```{r}
l=longitudes
valores_long = data.frame(l=l,cl=etiquetas)

ggplot(data=valores_long, aes(x=l, y=l, fill=cl)) +
  geom_boxplot(color="black")
```


*   Distribuciones de las amplitudes

Las amplitures de las ondas siguen las siguientes distribuciones

```{r}

df_clean %>%
  mutate(etiquetas=etiquetas)%>%
  pivot_longer(cols=-etiquetas,names_to = "Elemento",values_to = "Valor")%>%
  ggplot(aes(x=etiquetas,y=Valor,fill=etiquetas))+
  geom_violin(color="black")
  
  
```

Con esto se puede observar que las distribuciones de las señales en función de su tipo son diferentes. Donde por ejemplo se destaca que la distribución de las ondas de ECG normales es más baja que para otro tipo de diagnósticos.

Por ultimo, se representa de forma grafica un ejemplo de cada uno

```{r}
elemN <- df_clean[1,]
elemS <- df_clean[which(etiquetas=="S")[1],]
elemV <- df_clean[which(etiquetas=="V")[1],]
elemF <- df_clean[which(etiquetas=="F")[1],]
elemQ <- df_clean[which(etiquetas=="Unknown")[1],]

par(mfrow=c(2,3))
plot(1:dim(elemN)[2],elemN,type="l",main="Onda normal",xlab="tiempo")
plot(1:dim(elemN)[2],elemS,type="l",main="Onda S",col ="skyblue",xlab="tiempo")
plot(1:dim(elemN)[2],elemV,type="l",main="Onda V",col ="pink",xlab="tiempo")
plot(1:dim(elemN)[2],elemF,type="l",main="Onda F",col="green",xlab="tiempo")
plot(1:dim(elemN)[2],elemQ,type="l",main="Onda desconocida",col="purple",xlab="tiempo")

```




#### Otras métricas estudiadas en la asignatura
Además de las características anteriores, se realiza un estudio de otro conjunto de métricas
Cabe destacar que sabemos que la frecuencia de muestreo del aparato es de 125Hzs.

Las seleccionadas para el tratamiento de nuestras señales han sido las siguientes:

*   Transformada de Fourier en tiempo corto
*   Wavelets para la identificación de las partes de la onda y eliminación de componentes de la misma
*   Aplicación de la transformada de gabor
*   Energía de la onda
*   Varianza de la onda   
*   Espectro promedio de la onda

Realizando una pequeña busqueda previa, se tiene que la frecuencia de latidos promedio en señales Normales es cercana a los 100 latidos por minuto. Sabiendo esto, para aplicar la transformada wavelet en nuestro porblema, como primera aproximación, se visualiza la función para cada tipo de onda de forma individual, usando para ello el tamaño de ventana inicial que cumple lo siguiente:

$$Periodo\_cardiaco (seg)= \frac{60}{80} = 0.75s$$

Dado que el aparato tiene una frecuencia de muestreo de 125 Hzs, el número de muestras que toma por periodo del corazón es de
$$\frac{125}{0.75} = 166$$
Medida que hemos de tener en cuenta de cara a definir la ventana de forma correcta.


```{r}

fr <-125

elemN <- as.numeric(df_clean[1,])
elemN<-elemN[!is.na(elemN)]
elemS <- as.numeric(df_clean[which(etiquetas=="S")[1],])
elemS<-elemS[!is.na(elemS)]
elemV <- as.numeric(df_clean[which(etiquetas=="V")[1],])
elemV<-elemV[!is.na(elemV)]
elemF <- as.numeric(df_clean[which(etiquetas=="F")[1],])
elemF<-elemF[!is.na(elemF)]
elemQ <- as.numeric(df_clean[which(etiquetas=="Unknown")[1],])
elemQ<-elemQ[!is.na(elemQ)]

par(mfrow=c(2,3))
spectro(elemN,f=fr,wl=40,ovlp=50,wn="bartlett",scale=F,flog=T)
title("Onda normal")
spectro(elemS,f=fr,wl=40,ovlp=50,wn="bartlett",scale=F,flog=T)
title("Onda S")
spectro(elemV,f=fr,wl=40,ovlp=50,wn="bartlett",scale=F,flog=T)
title("Onda V")
spectro(elemF,f=fr,wl=40,ovlp=50,wn="bartlett",scale=F,flog=T)
title("Onda F")
spectro(elemQ,f=fr,wl=40,ovlp=50,wn="bartlett",scale=F,flog=T)
title("Onda desconocida")
```

De esta se puede observar que el pulso principal cardiaco se ve reflejado en el análisis espectral dado.

Probando con otros tamaños de pantalla se tiene que los resultados son:
```{r}

par(mfrow=c(2,3))
spectro(elemN,f=fr,wl=60,ovlp=50,wn="bartlett",scale=F,flog=T)
title("Onda normal")
spectro(elemS,f=fr,wl=60,ovlp=50,wn="bartlett",scale=F,flog=T)
title("Onda S")
spectro(elemV,f=fr,wl=60,ovlp=50,wn="bartlett",scale=F,flog=T)
title("Onda V")
spectro(elemF,f=fr,wl=52,ovlp=50,wn="bartlett",scale=F,flog=T)
title("Onda F")
spectro(elemQ,f=fr,wl=60,ovlp=50,wn="bartlett",scale=F,flog=T)
title("Onda desconocida")
```

En cambio, para este tamaño de ventana la frecuencia del pulso no se ve representada en la misma medida.


* El espectro promedio de la onda 

```{r}


par(mfrow=c(2,3))
meanspec(elemN,f=fr,wl=60,ovlp=20,wn="bartlett",scale=F,flog=T)
title("Onda normal")
meanspec(elemS,f=fr,wl=60,ovlp=20,wn="bartlett",scale=F,flog=T)
title("Onda S")
meanspec(elemV,f=fr,wl=60,ovlp=20,wn="bartlett",scale=F,flog=T)
title("Onda V")
meanspec(elemF,f=fr,wl=60,ovlp=20,wn="bartlett",scale=F,flog=T)
title("Onda F")
meanspec(elemQ,f=fr,wl=60,ovlp=20,wn="bartlett",scale=F,flog=T)
title("Onda desconocida")
```

Esta nos permite obtener una idea acerca del espectro medio de frecuencias, es decir, la amplitud relativa media de la distribución de frecuencias, de nuestras primeras ondas.


*   Transformada de gabor

Se replica el experimento realizado aplicando la STFT pero en este caso para la transformada de gabor

```{r}

fr <-125


par(mfrow=c(2,3))
a<-cgt(elemN,50, freqstep=.005, scale=15, plot=F)
image(Mod(a))
title("Onda normal")
a<-cgt(elemS, 50, freqstep=.005, scale=8, plot=F)
image(Mod(a))
title("Onda S")
a<-cgt(elemV,50, freqstep=.005, scale=10, plot=F)
image(Mod(a))
title("Onda V")
a<-cgt(elemF,50, freqstep=.005, scale=25, plot=F)
image(Mod(a))
title("Onda F")
a<-cgt(elemQ,50, freqstep=.005, scale=35, plot=F)
image(Mod(a))
title("Onda desconocida")
```
A partir de esta, se puede determinar, para las ondas dadas, en que instantes temporales aparecen las frecuencias altas en la onda.


*   Energía de la onda


```{r}
calcular_ste <- function(signal, tamano_ventana, solapamiento) {
  longitud_signal <- length(signal)
  energia_ste <- numeric(0)  # Vector para almacenar la energía STE
  
  # Iterar a través de la señal con solapamiento
  for (i in seq(1, longitud_signal - tamano_ventana + 1, by = solapamiento)) {
    ventana <- signal[i:(i + tamano_ventana - 1)]
    energia_segmento <- sum(ventana^2)
    energia_ste <- c(energia_ste, energia_segmento)
  }
  
  return(energia_ste)
}


ste_resultadoN <- calcular_ste(elemN, 10, 3)
ste_resultadoS <- calcular_ste(elemS, 10, 3)
ste_resultadoV <- calcular_ste(elemV, 10, 3)
ste_resultadoF <- calcular_ste(elemF, 10, 3)
ste_resultadoQ <- calcular_ste(elemQ, 10, 3)


par(mfrow=c(2,3))
plot(ste_resultadoN,type="l",col="pink")
plot(ste_resultadoS,type="l",col="skyblue")
plot(ste_resultadoV,type="l",col="green")
plot(ste_resultadoF,type="l",col="purple")
plot(ste_resultadoQ,type="l",col="orange")

```

A partir de esta podemos sacar conclusiones acerca de la amplitud que esta toma en función del tiempo, pudiendo ser util de cara a la clasificación.

*   Wavelets
Por ultimo se aplican las wavelets al problema en cuestión, que nos permitiran aislar las frecuencias del posible ruido de los electrocardiogramas junto con sus elementos básicos, P, QRS y T, explicados con anterioridad.

```{r}

wavelet_name <- "la8" 
level <- 4

x <- as.numeric(df_NA[1,][!is.na(df_NA[1,])])
decomposition <- dwt(x)

d1 <- decomposition
d1@W$W1 <- matrix(rep(0,times=length(d1@W$W1)),ncol = 1)

d2 <- decomposition
d2@W$W2 <- matrix(rep(0,times=length(d2@W$W2)),ncol = 1)

d3 <- decomposition
d3@W$W3 <- matrix(rep(0,times=length(d3@W$W3)),ncol = 1)

d4 <- decomposition
d4@W$W3 <- matrix(rep(0,times=length(d4@W$W3)),ncol = 1)

d5 <- decomposition
d5@V$V1 <- matrix(rep(0,times=length(d5@V$V1)),ncol = 1)

d6 <- decomposition
d6@V$V2 <- matrix(rep(0,times=length(d6@V$V2)),ncol = 1)

d7 <- decomposition
d7@V$V3 <- matrix(rep(0,times=length(d7@V$V3)),ncol = 1)

d8 <- decomposition
d8@V$V2 <- matrix(rep(0,times=length(d8@V$V2)),ncol = 1)
d8@V$V3 <- matrix(rep(0,times=length(d8@V$V3)),ncol = 1)
d8@V$V4 <- matrix(rep(0,times=length(d8@V$V4)),ncol = 1)


d1 <- idwt(d1)
d2 <- idwt(d2)
d3 <- idwt(d3)
d4 <- idwt(d4)
d5 <- idwt(d5)
d6 <- idwt(d6)
d7 <- idwt(d7)
d8 <- idwt(d8)


# Visualiza la señal original, la aproximación y los detalles
par(mfrow = c(2, 4))
plot(d1, main = "Baja 1", type = "l")
plot(d2, main = "Baja 2", type = "l")
plot(d3, main = "Baja 3", type = "l")
plot(d4, main = "Baja 4", type = "l")
plot(d5, main = "Alta 1", type = "l")
plot(d6, main = "Alta 2", type = "l")
plot(d7, main = "Alta 3", type = "l")
plot(d8, main = "Alta 4", type = "l")
```

En este apartado se puede observar el valor de una señal de muestra una vez eliminadas partes de sus frecuencias de alta y baja frecuencia. En este caso las relacionadas con la eliminación de las componentes de baja frecuencia se muestran en la primera fila, y los de componentes de alta frecuencia con los de la segunda.





##  Preparación de los datos


Dado que implementaremos dos modelos diferences, como se verá en el siguiente apartado, y estos funcionan de forma ligeramente diferente, se generarán dos dataframes distintos para que se adapten a estos.
En ambos casos, en primera instancia se obtiene un conjunto de entrenamiento y de test balanceado, que permita obtener metricas de rendimiento de forma sencilla.


*   Primer dataframe: este se limita a almacenar las métricas extraibles de cada onda, omitiendo los valores en sí de esta onda en función del tiempo. Este se usa para alimentar un algormitmo de clasificación, que en este caso se ha decidido que sea `xgboost`

```{r}
set.seed(123)


mu_N <- sample(which(etiquetas=="N"),size = 150,replace = F)
mu_S <- sample(which(etiquetas=="S"),size = 150,replace = F)
mu_V <- sample(which(etiquetas=="V"),size = 150,replace = F)
mu_F <- sample(which(etiquetas=="F"),size = 150,replace = F)

train_N <- sample(mu_N,size = 120,replace = F)
test_N <-setdiff(mu_N,train_N)

train_S <- sample(mu_S,size = 120,replace = F)
test_S <-setdiff(mu_S,train_S)

train_V <- sample(mu_V,size = 120,replace = F)
test_V <-setdiff(mu_V,train_V)

train_F <- sample(mu_F,size = 120,replace = F)
test_F <-setdiff(mu_F,train_F)


train <- c(train_N,train_S,train_V,train_F)
test <- c(test_N,test_S,test_V,test_F)

df_train <- data.frame(id = train,clase=etiquetas[train])

```


Una vez lograda la separación, se inicia la extracción de características

La primera de ellas es la energía de la onda


```{r}
calcular_ste_id <- function(id, tamano_ventana, solapamiento) {
  signal <-unlist(df_clean[which(id==df_train[,1]),])
  longitud_signal <- length(signal)
  energia_ste <- numeric(0)  # Vector para almacenar la energía STE
  
  # Iterar a través de la señal con solapamiento
  for (i in seq(1, longitud_signal - tamano_ventana + 1, by = solapamiento)) {
    ventana <- signal[i:(i + tamano_ventana - 1)]
    energia_segmento <- sum(ventana^2)
    energia_ste <- c(energia_ste, energia_segmento)
  }
  
  return(energia_ste)
}

```


```{r}

df_train <-df_train %>%
  rowwise() %>%
  mutate(ener_media = mean(calcular_ste_id(id, 15, 3),na.rm=T),
         ener_25 = quantile(calcular_ste_id(id, 15, 3), 0.25,na.rm=T),
         ener_50 = quantile(calcular_ste_id(id, 15, 3), 0.5,na.rm=T),
         ener_75 = quantile(calcular_ste_id(id, 15, 3), 0.75,na.rm=T)) 

```

A continuación, se le añaden las variables relativas a la transformada de gabor

```{r}
gabor <- function(id,w){
  elem <- unlist(df_clean[which(id==df_train[,1]),])
  elem<-elem[!is.na(elem)]
  return(c(Mod(cgt(elem, w, freqstep=.005, scale=25, plot=FALSE))))
}


df_train <- df_train %>%
  rowwise() %>%
  mutate(gabor_media = mean(gabor(id, 20), na.rm=T),
         gabor_25 = quantile(gabor(id, 20), 0.5, na.rm=T),
         gabor_50 = quantile(gabor(id, 20), 0.50, na.rm=T),
         gabor_75 = quantile(gabor(id, 20), 0.75, na.rm=T))


```



Tras esto, se añaden metricas relacionadas con la amplitur de la onda y sus cuantiles 


```{r}
data_NA_train <- df_clean[train,]
media <- c()
des <- c()
per25 <- c()
per75 <-c()
for(i in 1:dim(data_NA_train)[1]){
  media <- c(media,mean(unlist(data_NA_train[i,]),na.rm = T))
  des <- c(des,sd(unlist(data_NA_train[i,]),na.rm = T))
  per25 <- c(per25,quantile(unlist(data_NA_train[i,]),0.25,na.rm = T))
  per75 <- c(per75,quantile(unlist(data_NA_train[i,]),0.75,na.rm = T))
}

df_train$amplitud_mean <- media
df_train$amplitud_desv <- des
df_train$amplitud_p25 <- per25
df_train$amplitud_p75 <- per75

```


Ahora, realizamos un pequeño preprocesamiento para eliminar elementos de alta frecuentia mediante wavelets y con las señales resultantes calculamos algunas de sus métricas.

```{r}

transfor_w <- function(id,w){

wavelet_name <- "la8" 
level <- 4

x <- as.numeric(df_NA[id,][!is.na(df_NA[id,])])
#x <-unlist(df[which(id==df_train[,i]),])
decomposition <- dwt(x)

d8 <- decomposition
d8@V$V2 <- matrix(rep(0,times=length(d8@V$V2)),ncol = 1)
d8@V$V3 <- matrix(rep(0,times=length(d8@V$V3)),ncol = 1)
d8@V$V4 <- matrix(rep(0,times=length(d8@V$V4)),ncol = 1)


d8 <- idwt(d8)
return(d8)

  
}


df_train <-df_train %>%
  rowwise() %>%
  mutate(w_m= mean(transfor_w(id, 15)),
         w_25 = quantile(transfor_w(id, 15), 0.25),
         w_50 = quantile(transfor_w(id, 15), 0.5),
         w_75 = quantile(transfor_w(id, 15), 0.75),
         std = sd(transfor_w(id, 15))) 


```


## Implementación del modelo

#### Primer modelo: XGBOOST

Para la elección del modelo, dado que se tiene una cantidad escasa de datos se ha decidici hacer uso de un algoritmo de boosting, del grupo de algoritmos de machine learning diseñados para mejorar la precisión de los modelos predictivos que se centra en corregir los errores de los modelos anteriores, asignando más peso a las instancias mal clasificadas para que el próximo modelo en la secuencia se enfoque en corregir esas predicciones.

Dentro de este grupo se ha decidido hacer uso de XGBoost, una implementación eficiente y escalable de Gradient Boosting que se ha vuelto extremadamente popular detro de los algoritmos de clasificación. Dentro de las razones de esta elección destaca su gran velocidad de computo, la obtención de forma general de buenos resultados y, a diferencia de una red neuronal, la capacidad de lograr resultados buenos a partir de un conjunto muy escaso de datos como el nuestro donde existen un amplio rango de variables a la vez.

El entrenamiento del modelo se muestra a continuación


```{r}

train_col <- df_train$clase
df_t <- df_train[,-c(1,2)]

dtrain <- xgb.DMatrix(data = as.matrix(df_t), label = train_col)

# Set parameters for the XGBoost model
params <- list(
  objective = "multi:softmax",
  num_class = length(levels(train_col))
)

# Train the XGBoost model
xgb_model <- xgboost(data = dtrain, params = params, nrounds =10)




```



 
Antes de obtener los resultados, se aplican las mismas transformaciones al train que al test

```{r}
df_test <- data.frame(id = test,clase=etiquetas[test])

calcular_ste_id <- function(id, tamano_ventana, solapamiento) {
  signal <-unlist(df[which(id==df_test[,1]),])
  longitud_signal <- length(signal)
  energia_ste <- numeric(0)  # Vector para almacenar la energía STE
  
  # Iterar a través de la señal con solapamiento
  for (i in seq(1, longitud_signal - tamano_ventana + 1, by = solapamiento)) {
    ventana <- signal[i:(i + tamano_ventana - 1)]
    energia_segmento <- sum(ventana^2)
    energia_ste <- c(energia_ste, energia_segmento)
  }
  
  return(energia_ste)
}

df_test <-df_test %>%
  rowwise() %>%
  mutate(ener_media = mean(calcular_ste_id(id, 15, 3)),
         ener_25 = quantile(calcular_ste_id(id, 15, 3), 0.25),
         ener_50 = quantile(calcular_ste_id(id, 15, 3), 0.5),
         ener_75 = quantile(calcular_ste_id(id, 15, 3), 0.75))
```


```{r}
gabor <- function(id,w){
  elem <- unlist(df[which(id==df_test[,1]),])
  return(c(Mod(cgt(elem, w, freqstep=.005, scale=25, plot=FALSE))))
}


df_test <- df_test %>%
  rowwise() %>%
  mutate(gabor_media = mean(gabor(id, 20)),
         gabor_25 = quantile(gabor(id, 20), 0.25),
         gabor_50 = quantile(gabor(id, 20), 0.5),
         gabor_75 = quantile(gabor(id, 20), 0.75))



```

```{r}
data_NA_test <- df_NA[test,]
media <- c()
des <- c()
per25 <- c()
per75 <-c()
for(i in 1:dim(data_NA_test)[1]){
  media <- c(media,mean(unlist(data_NA_test[i,]),na.rm = T))
  des <- c(des,sd(unlist(data_NA_test[i,]),na.rm = T))
  per25 <- c(per25,quantile(unlist(data_NA_test[i,]),0.25,na.rm = T))
  per75 <- c(per75,quantile(unlist(data_NA_test[i,]),0.75,na.rm = T))
}

df_test$amplitud_mean <- media
df_test$amplitud_desv <- des
df_test$amplitud_p25 <- per25
df_test$amplitud_p75 <- per75
```


```{r}

transfor_w <- function(id,w){

wavelet_name <- "la8"  # Daubechies 4
level <- 4

x <- as.numeric(df_NA[id,][!is.na(df_NA[id,])])
#x <-unlist(df[which(id==df_train[,i]),])
decomposition <- dwt(x)

d8 <- decomposition
d8@V$V2 <- matrix(rep(0,times=length(d8@V$V2)),ncol = 1)
d8@V$V3 <- matrix(rep(0,times=length(d8@V$V3)),ncol = 1)
d8@V$V4 <- matrix(rep(0,times=length(d8@V$V4)),ncol = 1)


d8 <- idwt(d8)
return(d8)

  
}


df_test <-df_test %>%
  rowwise() %>%
  mutate(w_m= mean(transfor_w(id, 15)),
         w_25 = quantile(transfor_w(id, 15), 0.25),
         w_50 = quantile(transfor_w(id, 15), 0.5),
         w_75 = quantile(transfor_w(id, 15), 0.75),
         std = sd(transfor_w(id, 15))) 


```


Tras esto, se predice el test y se calculan las metricas de resultado en función de sus clases reales.
```{r}


test_col <- df_test$clase
df_tst <- df_test[,-c(1,2)]

# Convert the test data to xgb.DMatrix format
dtest <- xgb.DMatrix(data = as.matrix(df_tst), label = test_col)

# Make predictions on the test set
predictions <- predict(xgb_model, dtest)

confusion_matrix <- table(Actual = test_col, Predicted = predictions)
print(confusion_matrix)

accuracy <- sum(diag(confusion_matrix)) / sum(confusion_matrix)
print(paste("Accuracy:", accuracy))

```


Se muestra que, a partir de las pocas características obtenidas de los datos, el modelo es capaz de obtener resultados de forma rápida, alcanzando una tasa de acierto del 70% a pesar de los pocos datos usados para entrenar el modelo, a lo que hay que sumar el hecho de que la clasificación es en 4 categorias, implicando una mayor dificultad en la clasificación.


## Conclusiones
A lo largo de este trabajo hemos podido poner en práctica la mayoria de conceptos impartidos a lo largo de la asignatura, algo que nos ha permitido asentar los mismos, además de descubrir su aplicación en problemas del mundo real. Además, nos ha hecho entender su importancia de cara a trabajar con señales, en especial si el conjunto de datos de entrada es pequeño, ya que logra obtener una gran cantidad a partir de estos.


Con esto, es evidente que un análisis espectral exhaustivo de los datos y una fase de extracción de características adecuada son elementos cruciales para alcanzar resultados más significativos en el ámbito de la ciencia de datos, en comparación con un estudio que carezca de dichas consideraciones.














